【裁判字號】    95,易,1760
【裁判日期】    951225
【裁判案由】    竊盜
【裁判全文】
臺灣高雄地方法院刑事判決              95年度易字第1760號
  公  訴  人  臺灣高雄地方法院檢察署檢察官
  被      告  乙○○
              丙○○
                      現另案於台灣高雄看守所附設勒戒所觀
上列被告因竊盜案件，經檢察官提起公訴（95年度偵字第24301
號），嗣因被告為有罪之陳述，經本院聽取當事人之意見後，由
合議庭裁定由受命法官依簡式審判程序審理，判決如下：
    主  文
乙○○共同攜帶兇器竊盜電線，累犯，處有期徒刑玖月。
丙○○共同攜帶兇器竊盜電線，處有期徒刑柒月。
    事  實
一、乙○○前於民國94年間因違反毒品危害防制條例案件，經台
    灣高雄地方法院以94年度訴字第2976號判決就其施用第一級
    毒品部分判處有期徒刑7 月，就其施用第二級毒品部分判處
    有期徒刑3 月，並定應執行有期徒刑8 月確定，嗣於95年1
    月4 日入監執行，於95年7 月9 日因徒刑執行完畢出監。詎
    乙○○仍不知悔改，與丙○○共同基於意圖為自己不法所有
    之犯意聯絡，於95年9 月12日上午10時許，由丙○○騎乘車
    號ZYY －800 號機車搭載乙○○，前往坐落於高雄縣林園鄉
    ○○段第6193地號土地上，由甲○○所經營之養殖場，由乙
    ○○與丙○○輪流以客觀上足以危害人生命、身體之剪刀1
    把（未扣案），剪斷供電業者設置於該養殖場配電箱之電線
    後，竊取電線2 條（合計重2.6 公斤，價值新台幣一萬八千
    元），得手後返回丙○○住處，在丙○○住處剝除所竊得之
    上開電線外皮後，於同日下午4 時35分許，由丙○○騎乘上
    開機車搭載乙○○，持所竊得之電線外出銷贓途中，在高雄
    縣林園鄉○○路○段195 之1 號前為警查獲。
二、案經高雄縣政府警察局移送臺灣高雄地方法院檢察署檢察官
    偵查起訴。
    理  由
壹、程序方面：
一、按除被告所犯為死刑、無期徒刑、最輕本刑為3 年以上有期
    徒刑之罪或高等法院管轄第一審案件者外，於法院行準備程
    序進行中，被告先就被訴事實為有罪之陳述時，審判長得告
    知被告簡式審判程序之旨，並聽取當事人、代理人、辯護人
    及輔佐人之意見後，裁定進行簡式審判程序；且受命法官行
    準備程序，與法院或審判長有同一之權限；又簡式審判程序
    之證據調查，不受刑事訴訟法第159 條第1 項、第161 條之
    2 、第161 條之3 、第163 條之1 及第164 條至第170 條規
    定之限制，刑事訴訟法第273 條之1 第1 項、第279 條第2
    項前段、第273 條之2 分別定有明文。
二、查被告乙○○、丙○○所犯係死刑、無期徒刑、最輕本刑為
    3 年以上有期徒刑以外之罪，其於準備程序中就被訴事實為
    有罪之陳述，經法官告知簡式審判程序之旨，並聽取公訴人
    及被告之意見後，經本院裁定由受命法官獨任進行簡式審判
    程序，合先敘明。
貳、實體方面：
一、前揭事實業據被告乙○○、丙○○於偵查中及本院審理時坦
    承不諱（見偵卷第14頁、本院卷第75頁、第96頁），被告乙
    ○○並供稱：伊與丙○○騎乘車號ZYY －800 號機車一同前
    往上開養蝦場，並由丙○○與伊輪流以剪刀剪斷電線，…嗣
    伊與丙○○將電線帶回丙○○住處，由丙○○將電線削皮後
    ，要拿去賣時才被查獲等語（見本院卷第75頁、第82 頁）
    ；被告丙○○於本院審理中亦供述：伊與乙○○係持伊所有
    之剪刀，輪流剪斷電線等語（見本院卷第96頁），並於偵查
    中供稱：伊與乙○○於前開時、地竊取養蝦場內的電線，偷
    完後將電線拿到伊住處削皮後，再拿到沿海路變賣，在變賣
    時為警查獲等語（見偵卷第14頁），核被告二人所述與被害
    人甲○○於警詢中指稱：被告二人係竊取伊所有之養殖場配
    電箱之電線，共2.6 公斤，價值新台幣（下同）一萬八千元
    等情大致相符，並有扣押物品目錄表1 件、贓物認領保管單
    1 紙、相片4 幀在卷足憑（見偵卷第33頁、第46頁、第47頁
    ），堪信真實。本案事證已臻明確，被告前揭竊盜犯行洵堪
    認定。
二、按刑法第321 條第1 項第3 款所謂兇器，其種類並無限制，
    凡足以對人身造成危險者均屬之；而攜帶兇器竊盜，祇須行
    竊時攜帶具有危險性之兇器為己足，行為人是否有以之為行
    兇之意圖在所不問。被告乙○○、丙○○持以竊取供電業者
    設置於養殖場配電箱之剪刀，係由金屬材質構成之堅硬器物
    ，客觀上足對人之身體、生命、安全造成威脅，自屬兇器無
    訛。而被告乙○○、丙○○二人所竊電線係供電業者設置於
    養殖場配電箱用以輸送電力之電線，有現場照片2 幀可憑（
    見偵卷第48頁），是被告二人所竊電線應屬供電業者供給電
    能所用之供電設備，非屬一般私人電纜線，應屬電業法所稱
    之電線無訛。是核被告乙○○、丙○○所為，係犯電業法第
    105 條之竊盜電線罪，該電業法之規定係刑法竊盜罪之特別
    規定，為法規競合，應優先適用電業法之規定。公訴意旨認
    應依刑法第321 條第1 項第3 款攜帶兇器竊盜罪處斷，尚有
    未恰，惟其起訴之社會基本事實相同，爰依法變更起訴法條
    。被告乙○○、丙○○就前開竊盜犯行有犯意聯絡及行為分
    擔，為共同正犯。被告乙○○前於94年間因違反毒品危害防
    制條例案件，經本院以94年度訴字第2976號判決就其施用第
    一級毒品部分判處有期徒刑7 月，就其施用第二級毒品部分
    判處有期徒刑3 月，並定應執行有期徒刑8 月確定，嗣於95
    年1 月4 日入監執行，於95年7 月9 日因徒刑執行完畢出監
    之事實，有台灣高等法院被告前案紀錄表1 件在卷可稽（見
    本院卷第9 頁、第10頁），其於5 年以內再故意犯
    本件有期徒刑以上之罪，係累犯，應依刑法第47條規定加重
    其刑。爰審酌被告乙○○、丙○○不思勞力工作，賺取生活
    所需，僅因貪圖一己私利，即持剪刀竊取供電業者輸送電力
    需用之電線，致養殖場可能因電力中斷而受有嚴重之財產損
    失，破壞社會良善風氣，惡性非輕，惟念被告二人犯後坦承
    犯行，其所竊得之電線業經被害人取回，及其二人所受教育
    程度不高等一切情狀，分別量處如主文所示之刑，以資懲儆
    。至於被告乙○○與丙○○用以竊取輸電線之剪刀1 把未經
    扣案，為免將來執行不易，爰不予宣告沒收。
據上論斷，應依刑事訴訟法第273 條之1 第1 項、第299 條第1
項前段、第300 條，電業法第105 條，刑法第11條前段、第28條
、第321 條第1 項第3 款、第47條，罰金罰鍰提高標準條例第1
條前段，判決如主文。
本案經檢察官董秀菁到庭執行職務。
中    華    民    國    95    年    12    月    25    日
                  刑事第八庭    法  官  賴文姍
以上正本證明與原本無異。
如不服本判決，應於判決送達後10日內，向本院提出上訴狀。
中    華    民    國    95    年    12    月    25    日
                                書記官  王高山
附錄本判決論罪之法條：
中華民國刑法第321條第1項第3款、電業法第105條


司法院資訊處製作；財團法人民間司法改革基金會備份。
